ro-RO: Tip placă de bază pentru pedală de tobă: Convertibilă; Cu placă de bază; Fără placă de bază; Altele
hu: Dobpedál alaplap típusa: Átalakítható; Alaplappal; Alaplap nélkül; Egyéb
nl: Drumpedaal basisplaat type: Omvormbaar; Met bodemplaat; Zonder bodemplaat; Anders
sk-SK: Typ základnej dosky pedálu bicích: Konvertibilný; So základňovou doskou; Bez základňovej dosky; Iné
it: tipo di piastra di base del pedale della batteria: Convertibile; Con piastra base; Senza piastra base; Altro
hr-HR: Vrsta osnovne ploče pedale za bubanj: Konvertibilno; S osnovnom pločom; Bez osnovne ploče; Ostalo
th: ประเภทแผ่นโลหะฐานกระเดื่องกลอง: ปรับเปลี่ยนได้; มีแผ่นฐานรอง; ไม่มีแผ่นฐานรอง; อื่นๆ
da: Trommepedalens bundpladetype: Konvertibel; Med bundplade; Uden bundplade; Anden
ru: Тип опорной плиты барабанной педали: Трансформируемая; С платформой; Без платформы; Другое
cs: Typ základny pedálu k basovému bubnu: Konvertibilní; Se základnou; Bez základny; Ostatní
zh-TW: 鼓踏板底板類型: 可轉換式; 含底板; 不含底板; 其他
bg-BG: Тип на основната плоча на педала за барабан: Конвертируема; С основа; Без основа; Друго
pt-PT: tipo de placa de base do pedal da bateria: Convertível; Com placa de base; Sem placa de base; Outro
ja: ドラムペダルベースプレートタイプ: コンバーチブル; ベースプレートあり; ベースプレートなし; その他
sl-SI: Vrsta osnovne plošče pedala za boben: Zamenljiva; Z osnovno ploščo; Brez osnovne plošče; Drugo
de: Typ der Drum-Pedal-Grundplatte: Konvertierbar; Mit Bodenplatte; Ohne Bodenplatte; Sonstige
en: Drum pedal baseplate type: Convertible; With baseplate; Without baseplate; Other
vi: Loại đế bàn đạp trống: Chuyển đổi; Có bệ đỡ; Không có bệ đỡ; Khác
nb: Trommepedalens baseplatetype: Konverterbar; Med bunnplate; Uten bunnplate; Annet
pl: Typ podstawy pedału perkusyjnego: Składana; Z platformą; Bez platformy; Inna
lt-LT: Būgno pedalo pagrindo plokštės tipas: Keičiamas; Su pagrindo plokšte; Be pagrindo plokštės; Kita
el: Τύπος βάσης πεντάλ τυμπάνου: Μετατρεπόμενο; Με πλάκα βάσης; Χωρίς πλάκα βάσης; Άλλο
fi: Rumpupedaalin pohjalevyn tyyppi: Muunnettava; Pohjalevyllä; Ilman pohjalevyä; Muu
tr: Davul pedalı taban plakası türü: Dönüştürülebilir; Taban plakalı; Taban plakasız; Diğer
ko: 드럼 페달 베이스플레이트 유형: 전환형; 베이스 플레이트 있음; 베이스 플레이트 없음; 기타
zh-CN: 鼓踏板底座类型: 可转换式; 带底板; 不带底板; 其他
sv: Typ av trumpedals bottenplatta: Konverterbar; Med bottenplatta; Utan bottenplatta; Övrigt
fr: Type de plaque de base de pédale de batterie: Convertible; Avec plaque de base; Sans plaque de base; Autre
es: Tipo de placa base del pedal de batería: Convertible; Con placa base; Sin placa base; Otro
pt-BR: Tipo de placa de base do pedal de bateria: Conversível; Com chapa de base; Sem chapa de base; Outra